【裁判字號】    89,易,585
【裁判日期】    890830
【裁判案由】    侵占
【裁判全文】
台灣彰化地方法院刑事判決                          八十九年度易字第五八五號
    公  訴  人  臺灣彰化地方法院檢察署檢察官
    被      告  乙○○
右列被告因侵占案件，經檢察官提起公訴（八十八年度偵字第一０六七四號），本院
判決如左：
    主  文
乙○○意圖為自己不法之所有，而侵占自己持有他人之物，累犯，處拘役參拾日。
    事  實
一、乙○○曾因違反麻醉藥品管理條例、竊盜等案件，經本院分別判處有期徒刑四月
    、一年一月確定，於八十八年三月十九日縮短刑期執行完畢，仍不知悔改，於八
    十八年四月二十三日與甲○○○有限公司簽訂機車租賃契約，承租車號ＴＶＨ－
    七九八號機車，租期自八十八年四月二十三日起至八十九年二月二十三日止，租
    金每月新台幣（下同）二千五百四十元，由甲○○○有限公司將上揭機車交付乙
    ○○持有使用。詎乙○○除支付保證金及三期租金共計一萬二千六百二十元外，
    即未支付其餘租金，迄八十九年二月二十三日租期屆滿後，竟意圖為自己不法所
    有，未將該機車返還甲○○○有限公司，卻將之加以侵占，供己使用。
二、案經甲○○○有限公司訴請台灣彰化地方法院檢察署檢察官偵查起訴。
    理  由
一、訊據被告乙○○矢口否認有右揭侵占犯行，並辯稱伊係向告訴人以分期付款方式
    買受上開機車，伊因九二一大地震發生，房屋震毀，致未按期繳納租金云云。經
    查告訴人交付右揭機車供被告持有使用，係基於機車租賃契約，且被告僅給付保
    證金及三期租金共計一萬二千六百二十元，其餘租金均未支付等情，業據告訴人
    指訴綦詳，並有契約書在卷可稽，則被告於八十八年九月二十一日地震發生前，
    已有數期租金未支付，地震之發生，顯與其是否按期支付租金無關，被告所辯，
    洵屬飾卸之詞，不可採信。事證明確，被告犯行堪予認定。
二、核被告所為係犯刑法第三百三十五條第一項之侵占罪。被告曾因違反麻醉藥品管
    理條例、竊盜等案件，經本院判處有期徒刑四月、一年一月確定，於八十八年三
    月十九日縮短刑期執行完畢，此有被告刑案資料表附卷可稽，其受此有期徒刑執
    行完畢後，五年以內再犯有期徒刑以上之本罪，應依累犯規定，加重其刑。爰審
    酌被告之品性、犯罪之手段、所造成之危害，事後已將侵占之機車返還告訴人（
    見審判筆錄）等一切情狀，量處如主文所示之刑，以示懲戒。
據上論斷，應依刑事訴訟法第二百九十九條第一項前段，刑法第三百三十五條第一項
、第四十七條，罰金罰鍰提高標準條例第一條前段，判決如主文。
本案經檢察官郭景銘到庭執行職務。
中      華      民      國      八十九      年     八     月    卅      日
                                        臺灣彰化地方法院刑事第一庭
                                                法      官  鄭  永  玉
右正本證明與原本無異。
如不服本判決，應於判決送達後十日內向本院提出上訴狀( 須附繕本 )。
告訴人或被害人對於判決如有不服具備理由請求檢察官上訴者，其上訴期間之計算係
以檢察官收受判決正本之日期為準。
                                                法院書記官  卓  俊  杰
中      華      民      國      八十九      年     九     月    二      日
刑法第三百三十五條
意圖為自己或第三人不法之所有，而侵占自己持有他人之物者，處五年以下有期徒刑
、拘役或科或併科一千元以下罰金。
前項之未遂犯罰之。


司法院資訊處製作；財團法人民間司法改革基金會備份。
